臺灣臺北地方法院民事裁定
111年度司財管字第6號
聲  請  人  彭建彰    

非訟代理人  葉韋良律師
關  係  人  劉一徵律師
上列聲請人聲請為失蹤人彭衡江選任財產管理人事件，本院裁定
如下：
    主      文
選任劉一徵律師（營業處所：臺北市○○區○○街00號1樓）擔任失
蹤人彭衡江（民國00年0月00日生、身分證統一編號：Z00000000
0號、最後住所地：新北市○○區○○路00巷00號）之財產管理人。
聲請程序費用由失蹤人彭衡江之財產負擔。
    理      由
一、本件聲請意旨略以：聲請人與失蹤人同為被繼承人彭劉玉蘭
    之繼承人，然聲請人向戶政事務所查詢彭衡江之戶籍資料，
    其已出境多年，可認彭衡江已行蹤不明，爰依民法第10條、
    家事事件法第143條第2項規定，聲請選任財產管理人等語。
二、按失蹤人失蹤後，未受死亡宣告前，其財產之管理，依家事
    事件法之規定。又關於失蹤人之財產管理事件，專屬其住所
    地之法院管轄；失蹤人未置財產管理人者，其財產管理人依
    下列順序定之：（一）配偶，（二）父母，（三）成年子女
    ，（四）與失蹤人同居之祖父母，（五）家長；不能依前項
    規定定財產管理人時，法院得因利害關係人或檢察官之聲請
    ，選任財產管理人，民法第10條、家事事件法第142條第1項
    、第143條第1項及第2項分別定有明文。所謂失蹤，係指失
    蹤人離去其最後住所或居所，陷於生死不明之狀態而言（最
    高法院85年度台抗字第328號裁判意旨參照）。又在外多年
    音訊不通之人自可認為失蹤人（司法院院解字第3445號解釋
    ）。
三、經查：聲請人主張之事實，業據提出被繼承人除戶謄本及遺
    產稅免稅證明書、失蹤人戶籍謄本為憑，且經本院函請新北
    ○○○○○○○○○查詢彭衡江之戶籍資料，經該戶政事務所函覆得
    知失蹤人彭衡江已出境，有該戶政事務所111年7月19日新北
    店戶字第1115836804號函附卷可參，可堪認定彭衡江確為失
    蹤人。本院審酌失蹤人既陷於生死不明狀態，其財產法律關
    係有予明確之必要，聲請人與失蹤人同為繼承人，聲請人為
    利害關係人，其請求選任失蹤人財產管理人，於法尚無不合
    。又經聲請人推薦有意願擔任財產管理人之人選，且經劉一
    徵律師具狀同意擔任本件財產管理人，有陳報狀、同意書附
    卷可稽。本院審酌關係人劉一徵為律師，具有專業知識及能
    力，若由其擔任本件之財產管理人，應能秉持其專業倫理擔
    當此具公益性質之職務，並順利達成財產管理之任務。執此
    ，本院認為由關係人劉一徵律師擔任彭衡江之財產管理人，
    應屬妥適，爰選任之。
四、依家事事件法第97條，非訟事件法第21條第 1項前段、第24
    條第1項，裁定如主文。
五、如不服本裁定，須於裁定送達後10日內，以書狀向本院提出
　　抗告狀，並繳納抗告費新臺幣1,000元。 
中　　華　　民　　國　　111 　年　　8 　 月  　10 　　日
                  家事法庭  司法事務官 黃正諭